【裁判字號】    90,親,83
【裁判日期】    901030
【裁判案由】    確認非婚生子女
【裁判全文】
臺灣高雄地方法院民事判決  九十年度親字第八三號
    原      告    甲○○
    被      告    乙○○
    兼法定代理人  丙○○
右當事人間確認非婚生子女事件，本院判決如左：
    主    文
確認被告乙○○（民國八十六年二月二十一日生）非被告丙○○與原告之婚生子。
訴訟費用由被告負擔。
    事    實
甲、原告方面：
一、聲明：如主文所示。
二、陳述：原告與被告丙○○於民國八十一年七月九日結婚，婚後原告因犯煙毒案件
    ，於八十五年七月五日入監執行三年七月，並於八十五年十月一日經法院辦決與
    被告離婚。被告丙○○於原告上開服刑期間與訴外人洪清順同居受胎，並於八十
    年二月二十一日產下被告乙○○。原告於九十年五月間始知悉上情。雖被告乙○
    ○係原告與被告丙○○於婚姻關係存續中受胎所生之子，依法應推定為婚生子女
    ，惟被告乙○○既非被告丙○○自原告受胎所生之子，自應認原告與被告乙○○
    並無親子關係，爰提起本件訴訟等語。
三、證據：提出出獄證明、戶籍謄本二份為證。
乙、被告方面：
一、聲明：同意原告請求。
二、陳述：對原告之主張無意見，被告乙○○確非自原告受胎所生。
丙、本院依職權囑託行政院國軍退除役官兵輔導委員會高雄榮民總醫院鑑定原告與被
    告乙○○間是否具有親子關係。
    理    由
一、按妻之受胎，係在婚姻關係存續中者，固推定其所生子女為婚生子女；惟該推定
    ，如夫妻之一方能證明妻非自夫受胎者，得於知悉子女出生之日起一年內提起否
    認之訴，民法第一千零六十三條第一項、第二項分別定有明文。
二、原告主張被告乙○○雖係伊與被告丙○○於婚姻關係存續中受胎所生之子，惟被
    告乙○○並非被告丙○○自原告受胎所生之事實，業據本院依職權囑託榮民總醫
    院鑑定屬實，此有該院九十年八月二十日（九十）高總行字第九００七四二五號
    函暨所附之親子鑑定結果報告書一份在卷可查，足認原告主張之事實堪信為真實
    。
三、綜上所述，被告乙○○顯非被告丙○○自原告受胎所生之子女；從而，原告依民
    法第一千零六十三條第二項之規定，訴請確認被告乙○○非被告丙○○與原告之
    婚生子，即屬正當，應予准許。
四、據上論結，本件原告之訴為有理由，依民事訴訟法第七十八條、第八十五條第一
    項前段，判決如主文。
中      華      民      國    九十      年      十      月    三十  日
                              臺灣高雄地方法院民事第二庭
~B法      官  吳文婷
右為正本係照原本作成。
如不服本判決，應於送達後廿日內，向本院提出上訴狀並表明上訴理由，如於本判決
宣示後送達前提起上訴者，應於判決送達後十日內補提上訴理由書（須附繕本）。
中      華      民      國    九十      年      十      月    三十  日
~B法院書記官  王少玲


司法院資訊處製作；財團法人民間司法改革基金會備份。
